臺灣新竹地方法院民事裁定  
111年度法字第34號
聲  請  人  黃淑慧  
相  對  人  財團法人臺灣省新竹市私立曙光女子高級中學

法定代理人  李克勉  
上列聲請人聲請變更捐助章程事件，本院裁定如下：
    主  文
聲請駁回。
聲請程序費用新臺幣壹仟元由聲請人負擔。
    理  由
一、按財團之組織及其管理方法，由捐助人以捐助章程或遺囑定
    之；捐助章程或遺囑所定之組織不完全，或重要之管理方法
    不具備者，法院得因主管機關、檢察官或利害關係人之聲請
    ，為必要之處分；又為維持財團之目的或保存其財產，法院
    得因捐助人、董事、主管機關、檢察官或利害關係人之聲請
    ，變更其組織，民法第62條、第63條分別定有明文。
二、聲請意旨略以：聲請人任職相對人董事會辦公室，相對人前
    於第12屆第13次董事會會議決議修訂聲請人捐助章程第15條
    第1項為「董事會議每學期至少舉行一次，開會通知應以可
    供存證查核之方式，於會議五日前通知各董事及監察人」、
    第17條第1、2項為「第十四條所列重要事項之討論，應於會
    議五日前，以可供存證查核之方式，將議程通知各董事。前
    項所定會議五日前，指開會通知單發文日之次日起算至開會
    當日前一日止，至少滿五日。」，並經教育部111年2月24日
    臺教授國字第1110013379號函同意核定，嗣經聲請人就上開
    修訂條文向本院聲請准予變更捐助章程，惟經本院111年度
    法字第11號變更捐助章程事件裁定（下稱系爭前案裁定），
    以上開修訂條文違反財團法人法第45條第3項規定而駁回聲
    請人之聲請。其後，聲請人再於111年5月4日第12屆第16次
    董事會會議決議將上開修訂條文再次修訂為如附表所示修正
    後捐助章程，爰依法聲請裁定准許變更章程等語，並提出教
    育部111年2月24日臺教授國字第1110013379號函、111年5月
    24日臺教授國字第1110062889號函、本院111年度法字第11
    號民事裁定、董事會議紀錄暨簽到表、修正前、後章程、變
    更章程條文對照表、法人登記證書等件為證。
三、本件聲請人固聲請准予變更捐助章程如附表所示修正後之內
    容，然查相對人之董事會雖於第12屆第13次董事會會議決議
    修訂聲請人捐助章程如附表所示修正前條文，惟上開修正前
    條文，業經系爭前案裁定未予准許該部分捐助章程之變更，
    有上開民事裁定影本在卷為憑，上開聲請准予變更捐助章程
    既經駁回，即維持系爭前案裁定如其附表所示修正前條文之
    內容，本無必要將未予准許變更之修正後條文，於回復為修
    正前條文後，再次向法院聲請裁定准許變更章程。且系爭前
    案裁定其附表所示修正前條文，與本件裁定附表所示修正後
    條文之內容互核一致，且經本院與聲請人電話確認之結果（
    見本院公務電話紀錄），本次聲請變更後之捐助章程內容，
    係與系爭前案裁定聲請變更前之捐助章程內容，即目前仍有
    效之章程內容相同，聲請人即無聲請准許變更該部分章程之
    必要，是聲請人本件之聲請於法未合，亦無必要，應予駁回
    。又相對人目前之捐助章程第十五條、第十七條之內容，係
    如本裁定附表「修正後條文」欄所示，且該部分條文內容係
    屬合法有效，亦附此敘明。
四、依非訟事件法第21條第1項前段、第24條第1項，裁定如主文
    。
中　　華　　民　　國　　111 　年　　6 　　月　　13　　日
                  民事第二庭　　　法　官　鄭政宗
以上正本係照原本作成。
如不服本裁定，應於裁定送達後10日內，以書狀向本院提出抗告
，並繳納抗告費新臺幣1,000元。
中　　華　　民　　國　　111 　年　　6 　　月　　14　　日
                                　書記官　黃志微
附表：
修正後條文 修正前條文 第十五條 董事會議每學期至少舉行一次，開會通知應以可供存證查核之方式，於會議十日前通知各董事及監察人。 董事長召集董事會議，並為會議主席。董事長因故不能出席會議或擔任主席時，由出席董事互推一人為會議主席。 經現任董事二人以上，以書面提出會議目的及召集理由，請求召集董事會議時，董事長應自受請求之日起三十日內召集之；逾期不為召集時，由請求之董事報經教育部許可後，自行召集之。 第十五條 董事會議每學期至少舉行一次，開會通知應以可供存證查核之方式，於會議五日前通知各董事及監察人。 董事長召集董事會議，並為會議主席。董事長因故不能出席會議或擔任主席時，由出席董事互推一人為會議主席。 經現任董事二人以上，以書面提出會議目的及召集理由，請求召集董事會議時，董事長應自受請求之日起三十日內召集之；逾期不為召集時，由請求之董事報經教育部許可後，自行召集之。 第十七條 第十四條所列重要事項之討論，應於會議十日前，以可供存證查核之方式，將議程通知各董事。 前項所定會議十日前，指開會通知單發文日之次日起算至開會當日前一日止，至少滿十日。 私立學校法施行細則第十九條第一項所定連續召集三次董事會議，每次會議間隔之一定期間，至少十日。 第十七條 第十四條所列重要事項之討論，應於會議五日前，以可供存證查核之方式，將議程通知各董事。 前項所定會議五日前，指開會通知單發文日之次日起算至開會當日前一日止，至少滿五日。 私立學校法施行細則第十九條第一項所定連續召集三次董事會議，每次會議間隔之一定期間，至少十日。